# 新审计准则实施后，非重大项目审计报告能否不添加关键审计事项？

提问人：pittjean 时间：2017-10-23 16:03:15
没学习过新审计准则，请问CPA为上市公司的子公司出的审计报告中能否沿用以前的审计报告格式，不添加关键审计事项呢？

回答人：chenyiwei
如果该子公司本身不是上市实体，则该子公司自身的法定报表审计报告中是不添加关键审计事项段的。但总体框架仍执行新准则下适用于非上市实体的报告格式，不可能继续沿用目前的审计报告格式的。 另外提示一点：如果身为执业CPA而到目前为止尚未学习过新的审计报告准则，是不是太晚了？建议抓紧学习，避免在即将到来的 2017 年审中出现胜任能力问题。

提问人：嫂嫂自重 时间：2017-10-30 22:11:53
据我说知，一些内资所的关键审计事项已经确定好了。 另外两网及退市的公司是否也视同上市公司？新三板只明确了创新层视同上市公司

回答人：chenyiwei
除了创新层挂牌公司以外，其他新三板挂牌企业无披露关键审计事项的要求。

提问人：你要的幸福╰ 时间：2017-11-06 10:32:05
陈老师好，再咨询下，非上市实体的审计报告中，对于其他信息段内容，我们是否可以删除此段？因为当地审计的都是不大的民营企业，且其提供的非财务信息非常有限，且有些数据与其对外使用使用的都有差异。

回答人：chenyiwei
理论上只有在确实没有其他信息时才能删除。实务操作中出现的问题，可能日后与中注协沟通确认。